# 经营租赁租入固定资产装修费的会计处理

提问人：李阿舟 时间：2010-12-17 20:16:16
对于经营租赁租入固定资产装修费处理上是不是：借：长期待摊费用 贷：银行存款 ？但是我在有个案例上看过是借：固定资产 贷：
银行存款 按照租赁期进行分摊。这两种会计处理是不是都对？谢谢了:L :L

回答人：chenyiwei
新准则下计入长期待摊费用（新准则下固定资产准则的应用指南）。原准则下计入“1503 经营租入固定资产改良”科目（报表列示上仍列入固定资产）。但无论是老准则还是新准则，摊销（折旧）年限都是改良本身的可使用年限和剩余租赁年限两者中的较短者。